---
title: "Taller Econometría"
author: "María José Palomino, Sebastián Cubillos"
format: html
editor: visual
---

## Taller Econometría

## Ejercicio C3.1

Un problema de interés para los funcionarios de salud (y para otros) es determinar los efectos que el fumar durante el embarazo tiene sobre la salud infantil. Una medida de la salud infantil es el peso al nacer; un peso demasiado bajo puede ubicar al niño en riesgo de contraer varias enfermedades. Ya que es probable que otros factores que afectan el peso al nacer estén correlacionados con fumar, deben considerarse. Por ejemplo, un nivel de ingresos más alto en general da como resultado el acceso a mejores cuidados prenatales y a una mejor nutrición de la madre.

$bwght=\beta_0+\beta_1cigs+\beta_2faminc+u$

1.  **¿Cual es el signo más probable para B2?**

El signo más probable para B2 es positivo, dado que, se espera que a niveles de ingresos más altos aquellas mujeres embarazadas tengan mayor acceso a los servicios de salud y puedan tener mejor nutrición. Teniendo en cuenta lo anterior, hay menos probabilidades que el peso del niño al nacer sea bajo y por lo tanto hay probabilidades de que goce de buena salud.

2.  **¿Cree que cigs y faminc estén correlacionados? Explique por qué la correlación puede ser positiva o negativa.**

Consideramos que entre las variables fumar (cigs) e ingresos (faminc) hay una correlación. Esta relación puede ser positiva o negativa. En caso tal de que sea positiva, evidencia que las mujeres embarazadas con mayores ingresos tienen más capacidad económica para comprar cigarrillos. Por otro lado, puede existir una correlación negativa porque las mujeres con mayores ingresos, tienen más nivel de educación y acceso a la información que les advierten sobre los peligros de fumar durante el embarazo, por lo tanto, tendrían una menor incidencia de fumar durante este periodo.

3.  **Ahora, calcule la ecuación con y sin faminc utilizando los datos del archivo BWGHT. RAW. Dé los resultados en forma de ecuación incluyendo el tamaño de la muestra y la Rcuadrada. Explique sus resultados enfocándose en si el añadir faminc modifica de manera sustancial el efecto esperado de cigs sobre bwght.**

**Ecuación de regresión** **sin Faminc**

$bwght=119.7719-0.5138cigs$

```{r}
reg<-lm(bwght~cigs, data = bwght)
summary(reg)
```

```{r}
modelsummary(list("Regresión Lineal Simple" = reg))
```

**Ecuación de regresión con Faminc**

$bwght=116.9741-0.4634cigs+0.0928faminc$

```{r}
reg2<-lm(bwght~cigs+faminc, data = bwght)
summary(reg2)
```

```{r}
modelsummary(list("Regresión Lineal Simple 2" = reg2))
```

En el primer modelo sin la variable ingresos (faminc), el $R^2$ es de 0.02273, lo que significa que aproximadamente el 2.27% de la variación del peso de los niños al nacer es explicada por la cantidad de cigarrillos fumados durante el embarazo. En el segundo con la variable ingresos, el $R^2$ es de 0.0298, representando que el 2.98% de la variación en el peso al nacer se explica por la cantidad de cigarrillos fumados y los ingresos.

Así mismo, se puede evidenciar que en ambos modelos el coeficiente de la variable fumar (cigs) son negativos, por lo tanto el aumento en la cantidad de cigarrilos fumados durante el embarazo está relacionado con un bajo peso del niño al nacer. No obstante, los valores tienen un efecto ligeramente diferente, pues en el primer modelo sin los ingresos es de -0.5138 y en el segundo es de -0.4634.

Mientras en ambos modelos el coeficiente de la variable fumar es negativo, en el modelo que incluye los ingresos el coeficiente es positivo 0.0928, lo que evidencia que un aumento en los ingresos tiene un efecto positivo en el peso de los niños, es decir, mientras más ingresos menos probabilidades de que los niños nazcan con deficiencia de peso. Aunque, este efecto no es tan significativo como el efecto negativo de fumar en el embarazo.

## Ejercicio C3.2

Utilice los datos del archivo HPRICE1.RAW para estimar el modelo:

$price=\beta_0+\beta_1sqrft+\beta_2bdrms+u$

donde price es el precio de casas dado en miles de dólares.

**Escriba los resultados en forma de ecuación.**

```{r}
reg3<-lm(price~sqrft+bdrms, data = hprice1)
summary(reg3)
```

```{r}
modelsummary(list("Regresión Lineal Simple 3" = reg3))
```

**Ecuación de regresión**

$price=-19.315+0.12sqrft+15.198bdrms$

1.  **¿Cual es el incremento en precio estimado para una casa con una habitación (bdrms) más, manteniendo constante la superficie en pies cuadrados (sqrft)?**

Una habitación adicional incrementa el precio de la vivienda en aproximadamente \$15,198 (miles de dólares) manteniendo constante la superficie en pies cuadrados (sqrft)

2.  **¿Cual es el incremento en precio estimado para una casa con una habitación adicional de 140 pies cuadrados? Compare esto con su respuesta al inciso (ii)**

$0.12*140=16.8$

$16.8+15.198=31.998$

Si se desea hacer una habitación adicional que tenga 140 pies cuadrados el precio se va\
a incrementar en \$31,998 dólares aproximadamente.

Comparando el precio con el resultado anterior, el precio de la casa aumentaría su valor en un\
poco más del doble que el precio inicial.

3.  **¿Qué porcentaje de la variación en el precio se explica por la extensión en pies cuadrados y el número de habitaciones?**

Teniendo en cuenta el resultado de $R^2$, las variaciones en el tamaño de la casa\
sumadas a las variaciones en el número de habitaciones explican el precio de la casa\
en un 63.19%.

4.  **La primera casa en la muestra tiene sqrft =2,438 y bdrms = 4. Determine el precio de venta estimado para esta casa con la línea de regresión de MCO.**

```{r}
primera_casa<-data.frame(sqrft=2438, bdrms=4)
precio_estimado<-predict(reg3,newdata = primera_casa)
cat(precio_estimado)
```

```{r}
residuo_especifico<-resid(reg3)[1]
cat(residuo_especifico)
```

Calculando los residuales y teniendo en cuenta que el precio de la primera casa es de \$300,000 dólares, con la línea de regresión de MCO sugiere que el comprador pagó un estimado de \$54,605.2 dólares adicionales por la vivienda, obteniendo un precio total de \$354,605.2 dólares.

5.  **El precio de venta de la primera casa en la muestra fue \$300,000 (así que price = 300). Determine el residual para esta casa. ¿Sugiere esto que el comprador pagó de más o de menos por la casa?**

$Residual= 300,000-354,605.2=-54,605.2$

Ya que el residual es la diferencia entre el valor observado (\$300,000 dólares) menos\
el valor estimado (\$354,605.2 dólares) el valor residual nos da un total de \$-54,605.2 dólares,\
lo que nos indica que el comprador pagó menos por el valor de la casa de lo que el modelo predijo. Podemos llegar a esta conclusión dado que la regresión sugería un precio más alto, pero hay posibilidades de que el comprador haya obtenido un buen trato de compra.

## 
